

Ing. César Luis Chiquito Fierro

PERFIL PROFESIONAL

Tecnológicamente hábil, ofrezco experiencia con muchas plataformas de medios sociales, programas de tecnología de oficina y habilidades informáticas avanzadas.

- +58 412 662 97 04 / +58 424 645 21 47
- Pueblo Nuevo, Municipio Falcón, Estado Falcón
- (Cesardev04@gmail.com
- 28 − 02 − 2002, Venezolano

EXPERIENCIA LABORAL

Mar, 2024 - Jul, 2024

Pasante Universitario en Petróleos de Venezuela S.A.

Adquirí conocimientos en lenguajes de programación como Java, PHP y el gestor de base de datos PostgreSQL, entre otros. Participé en proyectos relacionados con el desarrollo y actualización de sistemas informáticos en el sector petrolero.

Jun, 2016 – Jul, 2017

Atención al Cliente en Cyber Pa q' Bolívar

En el centro de cómputo Cyber Pa' q' Bolívar, atendí a clientes con esmero, brindando asesoría y soluciones informáticas. Instalé y mantuve software, gestioné servicios de impresión, asesoré sobre productos y mantuve el inventario.

FORMACIÓN

2019 - 2024

Ingeniero de Sistemas, Universidad Politécnica de la Fuerza Armada, Comunidad Cardón.

A la espera de título de Ingeniería de Sistemas con amplios conocimientos en el diseño, desarrollo y mantenimiento de sistemas informáticos. Experiencia en la implementación de soluciones tecnológicas para mejorar la eficiencia y productividad

2014 - 2019

Bachiller en Ciencias, Pueblo Nuevo.

Obtuve título de educación secundaria, Bachiller en Ciencias

INFORMÁTICA

	Java	Photoshop	Habilidades de Of	imática
	PostgreSQL	Php		
IDIOMAS				
	Inglés			

COMPETENCIAS

Empatía – Resolución de Problemas – Puntualidad – Trabajo Bajo Presión Responsabilidad - Proactividad – Compromiso – Creatividad – Liderazgo Adaptabilidad – Trabajo en Equipo.